【裁判字號】    98,交簡上,257
【裁判日期】    990331
【裁判案由】    過失傷害
【裁判全文】
臺灣板橋地方法院刑事判決           98年度交簡上字第257號
上  訴  人  臺灣板橋地方法院檢察署檢察官
被      告  乙○○
上列上訴人因被告過失傷害案件，不服本院98年度交簡字第5054
號中華民國98年9 月17日所為第一審簡易判決（起訴案號：98年
度偵字第14944 號）提起上訴，本院管轄之第二審合議庭判決如
下：
    主      文
上訴駁回。
    事實及理由
一、按被告以外之人於審判外之陳述，雖不符前4 條之規定，而
    經當事人於審判程序同意作為證據，法院審酌該言詞陳述或
    書面陳述作成時之情況，認為適當者，亦得為證據，刑事訴
    訟法第159 條之5 定有明文；故當事人如放棄對原供述人之
    反對詰問權，於審判程序表示同意該等傳聞證據可作為證據
    ，除法院認該傳聞證據欠缺適當性外，自可承認其證據能力
    。經查，關於本案屬於審判外陳述之傳聞證據，公訴人、被
    告乙○○於審判程序均同意作為證據，且經本院審酌該證據
    作成情況均無不適當之情形，是依上開規定，認得作為本案
    證據。
二、經本院審理結果，認原審判決之認事、用法及量刑均無不當
    ，應予維持，並均引用附件第一審刑事簡易判決書（含起訴
    書）事實、證據及理由之記載。
三、檢察官循告訴人甲○○請求上訴，則以告訴人身體健康遺留
    有重大難治之傷害，原審漏未論以重傷，顯有不當，又被告
    迄今未與告訴人達成和解，足見犯後態度不佳，原審僅量處
    有期徒刑3 月顯然過輕，而指摘原判決不當云云。然：
  (一)按刑法第10條第4 項第6 款所謂其他於身體或健康有重大不
    治或難治之傷害，係指傷害重大，且不能治療或難於治療者
    而言，故傷害雖屬不治或難治，如於人之身體或健康無重大
    影響者，仍非本款所稱之重傷，最高法院29年上字第685 號
    判例意旨參照。查檢察官雖以告訴人因本案車禍手術後遺留
    有顱內抽痛、噁心、暈眩、右臉右手麻痺情形，而謂告訴人
    受有重傷云云；惟經本院函詢告訴人就診之醫院，國立台灣
    大學醫學院附設醫院（下稱台大醫院）回覆稱：告訴人主訴
    常有頭暈、頭痛及右側肢體麻木感，疑有腦外傷後症候群；
    惟此均為告訴人主觀之描述，難以客觀之檢查或檢驗界定，
    故無法認定告訴人之身體健康是否遺留有重大不治或難治之
    傷害等語，而財團法人新光吳火獅紀念醫院（下稱新光醫院
    ）則回覆稱：無法認定告訴人是否遺留有重大不治之傷害；
    但難治之傷害，為如頭暈、頭痛、記憶力減退及疑似癲癇症
    狀，然上述症狀係由告訴人描述及臨床診斷所得，並無法由
    檢驗數據得知等語，此分別有台大醫院民國98年12月3 日校
    附醫秘字第0980017148號函、新光醫院98年12月10日（98）
    新醫醫字第1921號函、99年1 月6 日（99）新醫醫字第0011
    號函各1 份在卷可憑（見本院卷第80、81、82、、86、87頁
    ）。足見告訴人上開症狀均僅有其個人主觀之描述，並無檢
    驗數據可憑，是否堪認遺留有難治之傷害，台大醫院、新光
    醫院各有不同認定，而顯有疑義；況告訴人縱有前開主訴之
    症狀，惟其目前身體健康狀態，業經台大醫院認定「意識清
    楚，無明顯神經功能障礙。」，有上述台大醫院回函可佐（
    見本院卷第80頁），可見前開症狀亦非屬於嚴重影響功能或
    機能之情形，自與刑法重傷之要件不符。
  (二)至於檢察官謂被告尚未與告訴人和解乙節，則已經原審於科
    刑時詳為審酌，且被告曾於偵查中與告訴人同至台北縣新莊
    市調解委員會進行調解，另經原審安排，於98年8 月26日參
    與試行調解，並表示願賠償新台幣（下同）70至80萬元之意
    願，終因雙方無法就賠償金額達成共識而破裂等情，有卷附
    之調解不成立證明書、原審調解回報單、同日準備程序筆錄
    各1 份附卷可稽（見偵卷第3 頁、原審卷第12、14頁反面）
    ，又被告亦曾於98年4 月22日、同年5 月13日、同年9 月11
    日主動向新莊市調解委員會申請調解，分別因告訴人未出席
    、雙方意見不一致而不成立，此有調解不成立證明書2 份在
    卷足稽（見本院卷第74、75頁），可見被告並非存有無庸賠
    償告訴人損失之心態始未與告訴人達成和解，自難認檢察官
    謂被告未與告訴人和解犯後態度不佳云云為可採。
  (三)本院審酌原審考量被告坦承犯行，及其素行、本案過失情節
    、迄今尚未和解、告訴人受傷程度等情而予量刑，已就刑法
    第57條揭示之各種量刑條件妥為斟酌，且所量處之有期徒刑
    3 月，與法定最重本刑僅差距3 月，實無量刑過輕之情事。
    從而，上訴人執前開事由提起上訴，指摘原判決不當，均為
    無理由，自應予以駁回。
  (四)雖告訴人以自行比對車損情形，推論兩車撞擊不只1 次，進
    而謂被告應有殺人故意云云，而被告、告訴人車輛上亦有肉
    眼可辨識之擦刮痕；然兩車並未經採集刮痕上物質進行科學
    鑑驗比對，實難認定何者係本案車禍事故所造成，更無從排
    除係「之前舊有而與本案無關」之可能；況本案告訴人機車
    有受被告撞擊後倒地之情事，則告訴人機車之受損，有部分
    乃撞擊地面所造成，係屬必然，故告訴人以其機車受損位置
    及被告汽車刮痕所在，推斷兩車撞擊不只1 次，即難謂可採
    ；另交通事故發生頻繁，被告與告訴人間又素不相識，復無
    其他積極證據足認被告存有殺害告訴人之故意，自難僅憑兩
    人間交通事故之發生，即為被告有殺人故意之認定。再者，
    本案係被告自行報警，並停留現場向處理警員坦承其為肇事
    人等情，業經被告供述明確（見偵卷第33頁），並有臺北縣
    政府警察局蘆洲分局道路交通事故肇事人自首情形紀錄表1
    份可憑（見偵卷第44頁），是被告並無掩飾其肇事人身份逃
    逸躲避之情事甚明，則告訴人謂被告有肇事逃逸犯行，除未
    經檢察官起訴外，亦與本案認定之事實相違。至於告訴人雖
    因本案車禍事故導致身心受有難以磨滅之創傷，惟告訴人損
    失應尋求民事途徑獲得填補，而原審之量刑，主要係考量被
    告本案過失之情節、程度、惡性、兼衡告訴人所受損失等一
    切情況，在法定本刑以內予以量處，並非以給予被告「與告
    訴人損失相同」之刑責為目的，此由在相同之易科罰金折算
    標準下，倘量處被告最高刑度之有期徒刑6 月，折算罰金亦
    僅為18萬元，而難與告訴人損失相提並論自明，況本案原審
    量刑係屬妥適，業如前述，則告訴人以本案易科罰金之金額
    低於其所受損失而謂原審量刑不當，亦有誤會。
  (五)被告雖否認告訴人腦震盪導致硬腦膜下出血係與本案車禍相
    關，而請求函調告訴人送醫手術之台北縣政府消防局救護紀
    錄及送請台大醫院鑑定前開關連性。惟查，告訴人於本案車
    禍事故發生當日至新光醫院急診就醫，即經診斷受有「臀部
    挫傷、腦震盪後症候群、左大腿與膝蓋擦傷、頸部拉傷。」
    之傷害，此有該院97年10月5 日新乙診字第09710936P 號乙
    種診斷證明書1 份足憑（見偵卷第7 頁），嗣再因該車禍傷
    害而進行2 次緊急開腦抽取血塊、血水之手術，亦有載明上
    情之該院98年2 月10日新乙診字第098002518 號乙種診斷證
    明書1 份可參（見偵卷第11頁），足見告訴人所受上開傷害
    均係本案車禍事故所致，殆無疑問。是此部分事證既已臻明
    確，有如前述，則被告上開聲請即均無調查之必要，附此敘
    明。
四、綜上所述，檢察官以原審未論以重傷及量刑不當為由提起上
    訴，均無理由，應予駁回。
據上論斷，應依刑事訴訟法第455 條之1 第3 項、第368 條、第
373 條，判決如主文。
本案經檢察官楊景舜到庭執行職務。
中    華    民    國    99    年    3     月    31    日
                  交通法庭  審判長  法  官  王綽光
                                    法  官  陳正昇
                                    法  官  洪珮婷
以上正本證明與原本無異。
不得上訴。
                                    書記官  陳永訓
中    華    民    國    99    年    3     月    31    日

司法院資訊處製作；財團法人民間司法改革基金會備份。
